臺灣嘉義地方法院刑事判決　　　　　　　 96年度易字第328號
公　訴　人　臺灣嘉義地方法院檢察署檢察官
被　　　告　甲○○
上列被告因竊盜等案件，經檢察官提起公訴（九十六年度偵字第
二三三五號），本院裁定進行簡式審判程序，判決如下：
    主  文
甲○○逾越安全設備竊盜，處有期徒刑捌月。又損壞他人之窗戶
鐵窗壹面，足以生損害於他人，處有期徒刑貳月。又無故侵入他
人建築物，處有期徒刑貳月。又竊盜，處有期徒刑肆月。應執行
有期徒刑壹年貳月。
    事  實
一、甲○○前於民國九十四年間因竊盜等案件，經本院判處有期
    徒刑十月，緩刑二年確定，在緩刑期間內竟不知悔改，先後
    於：（一）九十六年一月二日凌晨零時許，前往嘉義市○○
    路五十一號之一陳坤城所經營之餐飲店，見該店後方之窗戶
    未設鐵窗復無上鎖，遂意圖為自己不法之所有，基於加重竊
    盜之犯意，徒手開啟該窗戶後並翻越該窗戶進入店內，竊取
    店內現金新臺幣（下同）一萬二千元、高梁酒三十瓶、米酒
    七十二瓶、香菸十包得手。（二）同年二月十八日中午十二
    時十五分許，駕駛其妻周怡伶所有車牌號碼6172 -JB號自小
    客車至嘉義市○區○○路二八六之三號乙○○所經營之「捷
    順車行」外，欲進入該車行內行竊，遂基於損壞他人物品之
    犯意，徒手將該處窗戶上鐵窗之鋁條折斷，致該面鐵窗損壞
    而不堪使用，足以生損害於乙○○。甲○○繼而基於侵入他
    人建築物之犯意，翻越該窗戶而無故侵入該車行內，然適為
    乙○○所撞見，甲○○未及著手搜尋財物旋即翻越上開窗戶
    駕車逃離現場。（三）同年二月二十六日凌晨二時許，見嘉
    義市○區○○路四二０號丙○○所經營商店（無人居住）之
    鐵捲門並未關妥，遂將徒手將鐵捲門開啟，並入內竊取普洱
    茶餅四塊、普洱茶磚四塊、茶葉（半斤裝）二包（總計價值
    約四千元）得手。嗣於九十六年三月三日十一時五十分許，
    為警在嘉義市○區○○里○○路一八七號外發現其所駕駛之
    上開自用小客車，經甲○○同意搜索後於該自用小客車內扣
    得其所竊得之普洱茶餅四塊、普洱茶磚四塊、茶葉（半斤裝
    ）二包及高梁酒三瓶，而查獲上情。
二、案經乙○○訴由嘉義市警察局第一分局報請臺灣嘉義地方法
    院檢察署檢察官偵查起訴。
    理  由
一、訊據被告甲○○對於上揭事實均坦承不諱（見本院卷第13頁
    、第19頁至第22頁），核與證人乙○○於警詢時及偵查中之
    證詞、證人陳坤成與證人丙○○警詢時之證述情詞相符，並
    有搜索同意書、嘉義市警察局第一分局搜索扣押筆錄、搜索
    扣押物品收據、扣押物品目錄表各乙份、被害報告單三份、
    贓物認領保管單二份、現場照片二幀附卷可稽，均足資擔保
    被告於本院審理時所為之上開任意性自白確與事實相符，堪
    以採信。是本件事證明確，其上開犯行至堪認定，均應依法
    論科。
二、按刑法第三百二十一條第一項第二款規定將「門扇」、「牆
    垣」、「其他安全設備」並列。則所謂「門扇」應專指門戶
    而言，指分隔住宅或建築物內外之出入口大門而言。而所謂
    「其他安全設備」，指門扇、牆垣以外，依社會通常觀念足
    認為防盜之一切設備者，即屬相當，最高法院二十五年上字
    第四一六八號判例可資參照。查本件被告於上開事實一之（
    一）所逾越之窗戶具有防閑之效用，依社會通常之觀念，乃
    維護安全之防盜設備，自屬同條文規定之安全設備無疑，故
    核被告上開事實一之（一）所為，係犯刑法第三百二十一條
    第一項第二款之加重竊盜罪，公訴人認被告係犯刑法第三百
    二十條第一項之竊盜罪，尚有未洽，惟其基本事實同一，本
    院自應審理，並變更其起訴法條。次按預備行為與未遂犯之
    區別，以已、未著手於犯罪之實行為標準，所謂著手，即指
    犯人對於犯罪構成事實開始實行而言，是關於竊盜行為之著
    手，係以已否開始財物之搜尋為要件。如行為人僅著手於刑
    法第三百二十一條第一項各款所列之加重要件行為，而尚未
    為竊盜行為之著手者，自不得以該條竊盜罪之未遂犯論科（
    最高法院九十四年度臺上字第六九八九號判決參照）。查本
    件被告上開事實一之（二）之行為僅著手侵入他人建築物而
    尚未及開始搜尋財物即遭證人乙○○發覺，揆諸上開說明，
    自不得以該條竊盜罪之未遂犯論科。故核其該部分所為係犯
    刑法第三百五十四條之毀損罪及同法第三百零六條第一項之
    侵入他人建築物罪。而其上開事實一之（三）部分所為，係
    犯刑法第三百二十條第一項之竊盜罪。又被告所犯上開四罪
    ，罪名互異，犯意各別，應分論併罰。爰審酌被告係高職畢
    業之智識程度、前有違反麻醉藥品管理條例、偽造文書及違
    反毒品危害防制條例前科之素行，前已因加重竊盜罪經本院
    判刑，竟仍不思悔改而於緩刑期內再犯本案，再審酌被告逾
    越安全設備行竊、毀壞他人鐵窗並無故侵入他人建築物之犯
    罪手段，所竊得之財物價值與對被害人造成之財產損害，以
    及被告犯罪後坦承犯行，態度良好，且已賠償被害人陳坤成
    財產損害等一切情狀，分別量處如主文所示之刑，並定其應
    執行刑，以資懲儆。
據上論斷，應依刑事訴訟法第二百七十三條之一第一項、第二百
九十九條第一項前段，刑法第三百零六條第一項、第三百二十條
第一項、第三百二十一條第一項第二款、第三百五十四條、第五
十條第五款，刑法施行法第一條之一第一項、第二項前段，判決
如主文。
本案經檢察官鄭葆琳到庭執行職務。
中　　華　　民　　國　　96　　年　  6　　月　　25　　 日
                  刑事第一庭     法　官  曾宏揚
上列正本證明與原本無異。
如不服本判決，應於判決送達後10日內向本院提出上訴狀（應附
繕本）。告訴人或被害人如對於本判決不服者，應具備理由請求
檢察官上訴，其上訴期間之計算係以檢察官收受判決正本之日期
為準。
中　　華　　民　　國　　96　　年　  6　　月　　25　　 日
                                 書記官  陳慶昀
附錄論罪科刑法條：
刑法第三百零六條
（侵入住居罪）
無故侵入他人住宅、建築物或附連圍繞之土地或船艦者，處 1 年
以下有期徒刑、拘役或 3 百元以下罰金。
無故隱匿其內，或受退去之要求而仍留滯者，亦同。
刑法第三百二十條
（普通竊盜罪、竊佔罪）
意圖為自己或第三人不法之所有，而竊取他人之動產者，為竊盜
罪，處 5 年以下有期徒刑、拘役或 5 百元以下罰金。
意圖為自己或第三人不法之利益，而竊佔他人之不動產者，依前
項之規定處斷。
前二項之未遂犯罰之。
刑法第三百二十一條
（加重竊盜罪）
犯竊盜罪而有左列情形之一者，處 6 月以上、 5 年以下有期徒
刑：
一  於夜間侵入住宅或有人居住之建築物、船艦或隱匿其內而犯
    之者。
二  毀越門扇、牆垣或其他安全設備而犯之者。
三  攜帶兇器而犯之者。
四  結夥三人以上而犯之者。
五  乘火災、水災或其他災害之際而犯之者。
六  在車站或埠頭而犯之者。
前項之未遂犯罰之。
刑法第三百五十四條
（毀損器物罪）
毀棄、損壞前二條以外之他人之物或致令不堪用，足以生損害於
公眾或他人者，處2年以下有期徒刑、拘役或5百元以下罰金。
